【裁判字號】    90,訴,279
【裁判日期】    900801
【裁判案由】    懲治走私條例
【裁判全文】
臺灣新竹地方法院刑事判決                            九十年度訴字第二七九號
    公  訴  人  臺灣新竹地方法院檢察署檢察官
    被      告  己○○
右列被告因懲治走私條例案件，經檢察官提起公訴（九十年度偵字第二０四三號），
本院判決如左：
    主      文
己○○共同私運管制物品進口逾公告數額，處有期徒刑陸月，併科罰金新臺幣捌萬元
，罰金如易服勞役，以銀元參佰元即新臺幣玖佰元折算壹日。緩刑貳年。
扣案之行動電話壹支，沒收。
    事      實
一、己○○為船名「金財吉號」漁船代理船長，與該船輪機長甲○○（另由臺灣基隆
    地方法院審理），基於私運管制物品進口之犯意聯絡，共同駕駛「金財吉號」漁
    船於民國九十年二月六日下午五時二十三分許，自基隆市八斗子安檢站報關出港
    ，前往中國福建省平潭外海，於同年二月八日中午十二時許，接載同有犯意聯絡
    之大陸漁工丁○○、乙○○、趙小  、丙○○、戊○○等五人（均已另行審結）
    上船，於同年二月九日下午七時許，在澎湖外海二十餘海浬之公海上，經甲○○
    持其所有之行動電話一支與不詳船名、不詳國籍之鐵殼船聯絡，並未交付金錢而
    將未貼專賣憑證屬公告管制物品之「MILD SEVEN」牌洋菸四萬二千九百八十包（
    完稅價格為新臺幣（下同）六十一萬零三百十六元）、「SEVEN STARS」牌洋菸
    二萬五千五百包（完稅價格為三十六萬二千一百元）、「SILVER STARLET」牌洋
    菸一萬四千五百包（完稅價格為二十萬三千元）、「峰」牌洋菸一萬六千五百包
    （完稅價格為四十七萬零二百五十元）、仿冒之「MILD SEVEN」牌洋菸四萬一千
    包（完稅價格為五十七萬四千元）、仿冒之「BOSS」牌洋菸一萬四千五百包（完
    稅價格為二十萬三千元），合計完稅價格為二百四十二萬二千六百六十六元，由
    甲○○與己○○、丙○○、乙○○、丁○○、趙小  、戊○○等七人將該批洋菸
    自鐵殼船上共同搬至「金財吉號」漁船之船艙內，甲○○並與鐵殼船上之人約定
    以八萬元之代價，運至臺南縣七股溪口外海等候膠筏接駁上岸。嗣於同年二月十
    日下午八時許，漁船駛至臺南縣七股溪口網子寮沙洲離岸約０‧八浬處等待膠筏
    接駁時，因見有警注意，乃由己○○下令將貨丟入海裡，迨船擱淺，而於晚間十
    時許為警查獲，並扣得上開洋菸三百餘箱及行動電話一支。
二、案經行政院海洋巡防署海洋巡防總局第四（臺南）海巡隊、臺灣省菸酒公賣局臺
    南分局移送臺灣臺南地方法院檢察署檢察官呈請臺灣高等法院檢察署檢察長令轉
    臺灣新竹地方法院檢察署檢察官偵查起訴。
    理      由
一、訊據被告己○○對於右揭事實均坦承不諱，核與共同被告即大陸漁工丁○○、乙○○、趙小  於行政院海洋巡防署海洋巡防總局第四（臺南）海巡隊訊問時均自
    承有幫忙將私貨搬到船艙旁邊放相符，並經海洋巡防總局第四（臺南）海巡隊小
    隊長黃永楷於臺灣臺南地方法院檢察署檢察官偵查時證述在臺南外海發現「金財
    吉號」形跡可疑，開始追捕後，漁船即開始丟貨，之後漁船才擱淺等語綦詳，且
    有上開查獲之走私洋菸共計三百餘箱，有扣押物品清單、刑案現場照片六幀附卷
    可稽，復有行政院農業委員會「金財吉號」漁船漁業執照、機漁船（含船員）進
    出港檢查表、贓證物保管收據、漁船具領保管切結書、行政院海洋巡防署海洋巡
    防總局第四（臺南）海巡隊嫌疑貨品扣押單、傑太日煙國際股份有限公司九十年
    二月二十三日函、商真股份有限公司九十年三月二十日九０年營字第０三七號函
    各乙紙附卷可證，又該批走私洋菸總完稅價格為二百四十二萬二千六百六十六元
    ，亦有財政部高雄關稅局九十年五月一日關緝字第九００六０三六五號函附卷足
    徵，本件事證明確，被告犯行洵堪認定。
二、按一次私運洋菸，其總額由海關緝獲時之完稅價格計算，超過新臺幣十萬元者，
    為管制進口物品，行政院依懲治走私條例第二條第四項規定公告管制物品項目及
    其數額丙項定有明文。核被告己○○所為，係犯懲治走私條例第二條第一項之罪
    。被告與甲○○、丙○○、乙○○、丁○○、趙小  、戊○○等人及該不詳國籍
    、不詳船名鐵殼船之不詳姓名成年人間，彼此有犯意聯絡、行為分擔，應依刑法
    第二十八條規定論以共同正犯。爰審酌被告己○○與大陸漁工丁○○等人私運管
    制物品之數量甚為龐大，影響國內物價及交易秩序至鉅，兼衡被告利用僱用大陸
    漁工等五人上船捕魚維生之名，行走私之實，因生計鋌而走險，犯罪後態度良好
    等一切情狀，量處如主文第一項所示之刑，並就罰金部分諭知易服勞役之折算標
    準。又查被告前未曾受有期徒刑以上刑之宣告，有臺灣高等法院被告全國前案紀
    錄表在卷足憑，經此教訓今後應益知慎戒，信無再犯之虞，本院認被告刑之宣告
    ，以暫不執行為適當，爰併諭知緩刑二年，用勵自新。
三、扣案之行動電話一支，為共同被告甲○○所有供犯罪聯絡所用之物，業據同案被
    告己○○陳明在卷，應依刑法第三十八條第一項第二款規定宣告沒收。至於扣案
    之「MILD SEVEN」牌洋菸四萬二千九百八十包、「SEVEN STARS」牌洋菸二萬五
    千五百包、「SILVER STARLET」牌洋菸一萬四千五百包、「峰」牌洋菸一萬六千
    五百包、仿冒之「MILD SEVEN」牌洋菸四萬一千包、仿冒之「BOSS」牌洋菸一萬
    四千五百包，業經由財政部高雄關稅局予以沒入之處分，有該局九０移字第０四
    八三號處分書一紙在卷足憑，爰不另為沒收之諭知，附此敘明。
據上論斷，應依刑事訴訟法第二百九十九條第一項前段，懲治走私條例第二條第一項
、第十一條，刑法第十一條前段、第二十八條、第四十二條第二項、第七十四條第一
款、第三十八條第一項第二款，罰金罰鍰提高標準條例第二條，現行法規所定貨幣單
位折算新臺幣條例第二條，判決如主文。
本案經檢察官吳佳蒨到庭執行職務。
中      華      民      國    九十      年      八      月      一      日
                      臺灣新竹地方法院刑事第一庭
                                    法  官  林  秋  宜
右正本證明與原本無異。
如不服本判決，應於判決送達後十日內向本院提出上訴狀（應附繕本），上訴於臺灣
高等法院。
                                    書記官  張  雲  娥
中      華      民      國    九十      年      八      月      一      日
附錄本案論罪科刑法條
懲治走私條例第二條第一項
私運管制物品進口、出口逾公告數額者，處七年以下有期徒刑，得併科新臺幣二十萬
元以下罰金。


司法院資訊處製作；財團法人民間司法改革基金會備份。
